【裁判字號】    97,上訴,688
【裁判日期】    970717
【裁判案由】    毒品危害防制條例
【裁判全文】
臺灣高等法院臺南分院刑事判決         97年度上訴字第688號
上  訴  人
即  被  告  甲○○
上列上訴人因毒品危害防制條例案件，不服臺灣臺南地方法院九
十七年訴字第七二一號，中華民國九十七年五月十九日第一審判
決（起訴案號：臺灣臺南地方法院檢察署九十七年毒偵字第一一
三號），提起上訴，本院判決如下：
    主  文
上訴駁回。
    理  由
一、依刑事訴訟法第三百五十條、第三百六十一條、第三百六十
    二條、第三百六十七條規定，不服地方法院之第一審判決而
    上訴者，須提出上訴書狀，並應敘述具體理由，為上訴必備
    之程式；其所提出之書狀未敘述上訴理由，或僅曾以言詞陳
    述上訴理由者，均應於上訴期間屆滿後二十日內補提理由書
    於第一審法院。第一審法院經形式審查，認逾期未補提上訴
    理由者，應定期間先命補正；逾期未補正者，為上訴不合法
    律上之程式，應以裁定駁回。倘已提出上訴理由，但所提非
    屬具體理由者，則由第二審法院以上訴不合法律上之程式，
    判決駁回。而所謂具體理由，必係依據卷內既有訴訟資料或
    提出新事證，指摘或表明第一審判決有何採證認事、用法或
    量刑等足以影響判決本旨之不當或違法，而構成應予撤銷之
    具體事由，始克當之（例如：依憑證據法則具體指出所採證
    據何以不具證據能力，或依憑卷證資料，明確指出所為證據
    證明力之判斷如何違背經驗、論理法則）；倘僅泛言原判決
    認定事實錯誤、違背法令、量刑失之過重或輕縱，而未依上
    揭意旨指出具體事由，或形式上雖已指出具體事由，然該事
    由縱使屬實，亦不足以認為原判決有何不當或違法者（例如
    ：對不具有調查必要性之證據，法院未依聲請調查亦未說明
    理由，或援用證據不當，但除去該證據仍應為同一事實之認
    定），皆難謂係具體理由，俾與第二審上訴制度旨在請求第
    二審法院撤銷、變更第一審不當或違法之判決，以實現個案
    救濟之立法目的相契合，並節制濫行上訴（九十七台上八九
    二號判決參照）。
二、本件上訴意旨略以︰上訴人甲○○同意警察對其採尿送驗，
    檢驗結果，上訴人尿液分呈可待因及嗎啡陽性反應。上訴人
    嗣於偵查中及原審時均對施用毒品事實坦承不諱。惟本案係
    發生於民國（下同）九十六年二月間卻拖到一年多後始行判
    決，有損上訴人程序權利，上訴人殊難甘服云云。然上訴人
    所提起第二審上訴，形式上雖提出書狀，敘述上訴理由，但
    上訴人就第一審判決究竟有何具體事由，致判決不當或違法
    ，無一語涉及，其上訴理由，自非屬上訴第二審具體理由。
三、次按犯最重本刑為三年以上十年未滿有期徒刑之罪者，於二
    十年內未經起訴，追訴權時效始行消滅，刑法第八十條第一
    項第三款定有明文。故行為人所犯罪名，其最重法定本刑如
    為三年以上者，倘於犯罪行為終了後二十年內皆得追訴處罰
    。本件上訴人所犯係毒品危害防制條例第十條第一項施用第
    一級毒品罪，其最重法定本刑為五年有期徒刑。依上規定，
    追訴權時效為二十年。本件檢察官於上訴人犯罪行為終了後
    一年即行起訴，顯未逾追訴權時效期間，則本件檢察官所為
    追訴及嗣後法院所為審判程序自均屬合法。茲上訴人未具體
    指出其究竟何種程序上權利受損，當不足以影響原判決本旨
    ，自無法構成撤銷原判決理由。據此，上訴人上訴理由所述
    ，顯非具體。依上所述，本件被告上訴不合法律上之程式，
    應予駁回。爰依刑事訴訟法第三百七十二條規定，不經言詞
    辯論，逕行判決。
據上論斷，應依刑事訴訟法第三百六十七條前段、第三百七十二
條，判決如主文。
中    華    民    國    97    年    7     月    17    日
                  刑事  第六庭  審判長法  官  蔡崇義
                                      法  官  杭起鶴
                                      法  官  董武全
以上正本證明與原本無異。
如不服本判決，應於收受本判決後十日內向本院提出上訴書狀。
其未敘述上訴理由者並得於提起上訴後十日內向本院補提理由書
狀（均須按他造當事人之人數附繕本）「切勿逕送上級法院」。
                                      書記官  蔡蘭櫻
中    華    民    國    97    年    7     月    17    日


司法院資訊處製作；財團法人民間司法改革基金會備份。
